【裁判字號】    89,易,5373
【裁判日期】    900604
【裁判案由】    竊盜
【裁判全文】
臺灣高雄地方法院刑事判決                        八十九年度易字第五三七三號
    公  訴  人  臺灣高雄地方法院檢察署檢察官
    被      告  乙○○
右列被告因竊盜案件，經檢察官提起公訴（民國八十九年度偵字第二五二八九號），
本院判決如左：
    主  文
乙○○竊盜，累犯，處有期徒刑壹年陸月。
    事  實
一、乙○○前有多次竊盜前科，最後一次於民國八十八年間，因犯竊盜罪，經臺灣高
    雄地方法院判處有期徒刑一年確定，甫於八十九年八月十三日執行完畢；猶不知
    悔改，於八十九年十一月八日凌晨三時二十五分許，在高雄市○○區○○路二十
    二之二號前，見甲○○所有放置在上開處所騎樓地之早餐攤架一個，竟意圖為自
    己不法之所有，趁人不知之際，予以竊取，並將之搬放於其所有之三輪車上，旋
    為甲○○之弟於巷口發覺而報警當場查獲。
二、案經高雄市政府警察局新興分局移送臺灣高雄地方法院檢察署檢察官偵查起訴。
    理  由
一、訊據被告乙○○矢口否認有何上開犯行，辯稱伊係撿破爛的，該攤架放在走廊，
    伊以為是沒有人要的東西，才把他收走，並無竊盜之故意云云。惟查上開事實迭
    據被告於警訊中自白不諱，核與被害人甲○○於警訊時陳述相符，並有贓物認領
    保管收據一份、照片二幀附卷可稽。次查為被告竊取之物為賣早點之攤架，攤架
    上並未佈滿灰塵，且甚為整潔，此有照片在卷可參，衡情不可能係人家不要棄置
    之物品，且賣早點之攤架大部分置於戶外，此為社會常態，一般人不會因被害人
    將攤架放於走廊上即認係他人棄置之物，更何況被告係以撿拾破爛為業，其注意
    能力當然高於常人，更不可能誤認。綜上所述，被告所辯無非事後卸責之辭，不
    足採信。被告罪証明確，犯行堪以認定。
二、核被告所為，係犯刑法第三百二十條第一項之竊盜罪。被告曾於八十八年間，因
    犯竊盜罪，經臺灣高雄地方法院判處有期徒刑一年確定，於八十九年八月十三日
    執行完畢，五年以內再犯本件有期徒刑以上之罪，為累犯，依刑法第四十七條規
    定加重其刑。爰審酌被告前有多次竊盜前科，此有臺灣高等法院被告全國前案紀
    錄表在卷可按，甫於八十九年八月十三日執行完畢，復於同年十一月再犯本案，
    被告顯無悔改之意，且被告犯後狡黠飾詞，態度惡劣，及被害人所受之損害尚屬
    輕微等一切情狀，量處如主文所示之刑。
據上論斷，應依刑事訴訟法第二百九十九條第一項前段，刑法第三百二十條第一項、
第四十七條，罰金罰鍰提高標準條例第一條前段，判決如主文。
本案經檢察官陳登燦到庭執行職務。
中      華      民      國    九十      年      六      月      四      日
                                    臺灣高雄地方法院刑事第三庭
                                        法  官  李  淑  惠
右正本證明與原本無異。
如不服本判決，應於判決送達後十日內，向本院提出上訴狀。
                                        書記官  馮  欽  鳳
中      華      民      國    九十      年      六      月      四      日
附錄本判決論罪之法條：
刑法第三百二十條第一項
意圖為自己不法之所有或第三人不法之所有，而竊取他人之動產者，為竊盜罪，
處五年以下有期徒刑、拘役或五百元以下罰金。


司法院資訊處製作；財團法人民間司法改革基金會備份。
